【裁判字號】    97,易,68
【裁判日期】    970118
【裁判案由】    竊盜
【裁判全文】
臺灣臺北地方法院刑事判決                97年度易字第68號
公  訴  人  臺灣臺北地方法院檢察署檢察官
被      告  甲○○
上列被告因竊盜案件，經檢察官提起公訴（96年度偵字第23695
、26442號），被告於審理中就被訴事實為有罪之陳述，經本院
裁定進行簡式審判程序，判決如下：
    主  文
甲○○竊盜，處有期徒刑陸月，扣案之鑰匙壹支沒收；又竊盜，
處有期徒刑陸月，扣案之鑰匙壹支沒收。應執行有期徒刑捌月，
扣案之鑰匙貳支，均沒收。
    事  實
一、甲○○曾於民國92年間，因竊盜案件，經臺灣桃園地方法院
    判處拘役20日確定，而於93年5月26日易科罰金執行完畢；
    復於93年間，因竊盜案件，經臺灣臺北地方法院判處拘役50
    日確定，而於94年3月16日執行完畢；復於96年間，因竊盜
    案件，經臺灣高等法院判處應執行有期徒刑5月確定（均不
    構成累犯）。竟基於意圖為自己不法所有之犯意，於96年10
    月18日晚間，在臺北縣新店市○○路○段392巷口，以自己所
    有之鑰匙1支，竊取張美雪所有由張銘鐘使用之車牌號碼AF-
    7137號自小客車1輛。另基於意圖為自己不法所有之犯意，
    於96年12月14日凌晨2時許，在臺北縣新店市○○街21巷內
    ，以自己所有之鑰匙1支，竊取乙○○所有之車牌號碼3L-79
    43號自小客車1輛。嗣分別於96年10月31日下午1時許及96年
    12月15日上午9時20分許，在臺北縣新店市○○路○段與安豐
    路口、臺北縣新莊市○○路與復興路口為警查獲，始查知上
    情，並扣得供犯罪所用之鑰匙2支。
二、案經臺北縣政府警察局新店分局報告臺灣臺北地方法院檢察
    署檢察官偵查起訴。
    理  由
一、本件被告甲○○竊盜案件，所犯者非屬死刑、無期徒刑、最
    輕本刑3年以上有期徒刑之罪或高等法院管轄第一審案件，
    其於審理中就被訴事實為有罪之陳述，經本院告知其簡式審
    判程序之旨，並聽取公訴人及被告之意見後，依刑事訴訟法
    第273條之1第1項之規定，裁定以簡式審判程序進行本案之
    審理。
二、經查，被告甲○○對於先後在上述時間及地點以自己所有之
    鑰匙竊取上開自小客車之事實，於本院審理時供承不諱，並
    經被害人張銘鐘、乙○○於警詢時指述自小客車遭竊情節綦
    詳，復有贓物認領保管單2紙及刑案現場相片6幀在卷可稽，
    另有鑰匙2支扣案可證，足認被告自白確與事實相符。是本
    案事證明確，被告犯行均堪認定，應依法論科。
三、核被告甲○○所為，係犯刑法第320條第1項竊盜罪。被告上
    開2次犯行，犯意各別，行為不同，應予分論併罰。爰審酌
    被告前有3次竊盜前科紀錄，有臺灣高等法院被告前案紀錄
    表1紙在卷可憑，顯見被告素行不佳，且無悔改之心，惟犯
    後坦承犯行，及其犯罪之動機、目的、手段，生活情狀、智
    識程度，檢察官求刑尚屬稍重等一切情狀，量處如主文所示
    之刑，並定應執行刑。
四、檢察官雖以被告甲○○屢犯竊盜案件，足見其有犯竊盜罪之
    習慣等理由，認應諭知被告甲○○強制工作之保安處分。惟
    「保安處分係針對受處分人將來之危險性所為之處置，以達
    教化、治療之目的，為刑罰之補充制度。我國現行刑法採刑
    罰與保安處分雙軌制，係在維持行為責任之刑罰原則下，為
    協助行為人再社會化之功能，以及改善行為人潛在之危險性
    格，期能達成根治犯罪原因、預防犯罪之特別目的。是保安
    處分中之強制工作，旨在對嚴重職業性犯罪及欠缺正確工作
    觀念或無正常工作因而犯罪者，強制其從事勞動，學習一技
    之長及正確之謀生觀念，使其日後重返社會，能適應社會生
    活。竊盜犯贓物犯保安處分條例第3條第1項規定：「十八歲
    以上之竊盜犯、贓物犯，有犯罪之習慣者，得於刑之執行前
    ，令入勞動場所強制工作。」，即係本於保安處分應受比例
    原則之規範，使保安處分之宣告，與行為人所為行為之嚴重
    性、行為人所表現之危險性及對於行為人未來行為之期待性
    相當之意旨而制定，而由法院視行為人之危險性格，決定應
    否令入勞動處所強制工作，以達預防之目的。」（最高法院
    著有91年度臺上字第4625號判決要旨可參）因此，法院是否
    依竊盜犯贓物犯保安處分條例第3條第1項規定，諭知刑前強
    制工作，端以行為人事後再犯案之危險性高低而定，亦即縱
    然行為人之犯行，符合竊盜犯贓物犯保安處分條例第3條第1
    項之有犯罪習慣規定，若法院審酌行為人之犯罪態樣及所諭
    知宣告刑之期間後，認行為人在監經執行宣告刑後，其事後
    再犯案之危險性，尚非甚高時，自無再諭知刑前強制工作之
    必要。查被告雖前於92、93及96年間有3次竊盜前科，本案
    再為竊盜犯行，然核其數次竊盜犯行，時間有相隔數年者，
    本案又均係利用無人看守之際徒手以鑰匙竊取車輛等物，手
    段尚屬輕微，本案所定應執行刑為8月，認被告甲○○經此
    刑期之執行，已足讓其在獄中改過自新，其事後再犯案之危
    險性，應不致太高，是本件即無諭知刑前強制工作之必要。
五、扣案之鑰匙2支為被告所有供犯罪所用之物，依刑法第38條
    第1項第2款規定，宣告沒收。
據上論斷，應依刑事訴訟法第273條之1第1項、第299條第1項前
段，刑法第320條第1項、第51條第5款、第9款、第10款、第38條
第1項第2款，判決如主文。
本案經檢察官楊冀華到庭執行職務。
中    華    民    國    97    年    1    月    18    日
                  刑事第七庭    法  官  徐淑芬
上正本證明與原本無異。
如不服本判決，應於判決送達後10日內向本院提出上訴狀（應抄
附繕本）。告訴人或被害人如對於本判決不服者，應具備理由請
求檢察官上訴，其上訴期間之計算係以檢察官收受判決正本之日
期為準。
                                書記官  廖純瑜
中    華    民    國    97    年    1    月    18    日
附錄本案論罪科刑法條全文：
中華民國刑法第320條
意圖為自己或第三人不法之所有，而竊取他人之動產者，為竊盜
罪，處5年以下有期徒刑、拘役或5百元以下罰金。
意圖為自己或第三人不法之利益，而竊佔他人之不動產者，依前
項之規定處斷。
前二項之未遂犯罰之。


司法院資訊處製作；財團法人民間司法改革基金會備份。
